Inventaris van een verzameling stukken, afkomstig van jhr. dr. C.G.W.F. van Vredenburch
Nationaal Archief, Den Haag
- Eerste gedeelte, 1.
  - Comptabel beheer., B.
    - Journalen van het inkomen der geestelijke goederen, aangelegd in 1808, bijgehouden tot, 1811; 66-74; 9 delen
      - Journaal B. Alblasserwaard enz., 67
      - Journaal C. Haarlem enz., 68
      - Journaal D. Rijnland enz., 69
      - Journaal E. Delft enz., 70
      - Journaal F. Gouda enz., 71
      - Journaal G. Korendijk enz., 72
      - Journaal H. Losrenten enz., 73
      - Journaal van de abdij van Bern., 74
    - Alphabetische index op de namen van personen, die renten verschuldigd zijn, voorkomende in de journalen van 1715-1725., 75; 1 deel
    - Alphabetische index op de plaatsnamen, voorkomende in de journalen van 1739-1748., 76; 1 stuk
    - Kasboeken van de ontvangsten van het geestelijk kantoor., 1729-1809; 77-82
      - 1729-1738, 77
      - 1739-1762, 78
      - 1763-1774 Mei., 79
      - 1774 April-1781., 80
      - 1782-1801, 81
      - 1800-1809, 82
    - Generaal kasboek van de ontvangsten van het geestelijk kantoor., 1784-1810; 83; 1 deel
      Dit deel bevat staten van de jaarlijksche inkomsten van het kantoor.
    - Kasboeken van de uitgaven van het geestelijk kantoor., 1765-1810; 84-91; 8 delen
      - 1705-1770, 84
      - 1771-1776, 85
      - 1777-1781, 86
      - 1782-1783, 87
      - 1784-1792, 88
      - 1793-1800, 89
      - 1801-1806, 90
      - 1807-1810, 91
    - Register, houdende aanteekening der uitgaven van het geestelijk kantoor, gedaan door den commies A. Librecht, op order van den ontvanger-generaal., 1803 Juni - December; 92; 1 deel
    - Maandstaten van den stand der kas van het geestelijk kantoor., 1784-1811; 93-98; 5 delen 4° en 1 portefeuille
      - 1784 Apr. - 1790 Juni, 93; 1 deel
      - 1790 Jan. - 1803 Jan., 94; 1 deel
      - 1791 Jan. - 1794 Nov., 95; 1 deel
      - 1803 Jan. - 1807 Febr., 96; 1 deel
      - 1805 Jan. - 1807 Febr., 97; 1 deel
      - 1808 Mrt - 1811 Jan., 98; 1 portefeuille
        Deze laatste maandstaten zijn niet ingeschreven in de daarvoor bestemde boeken.
    - Maandstaten van den stand der kas. Duplicaat., 1784 Maart - 1789 December; 99; 1 deel 4°
      Voorin: "Notitie van eenige voorvallende zaken betreffende het kerkelijk kantoor", van de hand van den commies A. Librecht. 1774.
    - Rekening-courant van tractementen van predikanten, waarvan een derde deel werd uitgekeerd aan schuldeischers, ingevolge van door- Gecommitteerde Raden daarop verleende korting., 1709-1770; 100; 1 deel 4°
      Achterin aanteekeningen omtrent den stand der kas, gehouden door den commies. 1774 Januari 20 - 1779 November 19.
    - Register van declaratiën wegens reiskosten, vacatiën en verschotten, gedaan door den ontvanger-generaal en de commiezen en klerken., 1781-1810; 101; 1 deel
    - "Verrekeningen" tusschen den ontvanger-generaal en de commiezen en tusschen de commiezen onderling wegens ontvangsten en uitgaven voor het geestelijk kantoor., 1770-1790; 102; 1 deel
    - Rolle van de verpachting der landen van het convent der Regulieren te 's-Gravezande en van het convent Nazareth in Rijswijk, gedaan ten overstaan van gecommitteerden uit de Staten van Holland., 1593-1595; 103; 1 stuk
    - Rolle van de verpachting der landen van het convent der Regulieren te 's-Gravezande, verpacht ten overstaan van gecommitteerden uit de Staten van Holland., 1595 November 16-25; 104
      Met verwijzing naar de principale rolle.
    - Rolle van de verpachting der landen onder het bewind en de administratie van den onvanger-generaal mr. Adriaan van Coolwijck, die met het jaar 1627 uit de huur waren vervallen, gelegen in de kwartieren van Heusden, de Langstraat, Zuid-Holland, Arkel en Altena., 1628; 105-106; 2 exemplaren
      - Bestanddeel 1., 105
      - Bestanddeel 2., 106
    - Conditiën van verpachting der landerijen en huizen gekomen van de abdij van Bern, gelegen in het land van Heusden, de Meierij van 's-Hertogenbosch, het land van Ravestein, tusschen Maas en Waal, en onder Maarsbergen in Utrecht, verpacht in 1654 Maart., 107; 1 deel
    - Conditiën van verpachting van de tienden, toekomende aan verscheidene pastorieën en conventen in de kwartieren Zuid-Holland, Arkel, Altena, de Langstraat en Heusden, voor het jaar 1660., 108; 1 stuk
    - Conditiën voor den verkoop van eenig esschenhout, staande op het kerkhof om de kerk te Eikenduinen, verkocht door commissarissen van Gecommitteerde Raden met den ontvanger-generaal Johan van Bleiswijk., 1685 Juli 5; 109; 1 stuk
    - Insinuaties, akten van arrest, declaratiën van deurwaarders, ingekomen brieven en andere stukken betreffende de inning van renten, toekomende aan het geestelijk kantoor., 1702-1808; 110; 1 portefeuille
    - Ingekomen opgaven van rantsoenpenningen, ten behoeve van het geestelijk kantoor gecollecteerd door de ontvangers van de gemeenelands middelen te Amsterdam, Haarlem, 's-Gravenhage, Rotterdam, Schiedam, Leiden, Gouda, Delft, Dordrecht, Gorinchem en Schoonhoven., 1784-1806; 111; 1 portefeuille
    - Bestek en voorwaarden voor de aanbesteding van het maken en onderhouden van een dijk onder Bergambacht, aanbesteed door Johan van Bleiswijk ontvanger-generaal van de geestelijke goederen., 1686; 112; 1 stuk
    - Bestek en voorwaarden voor de aanbesteding door mr. Johan Slicher, ontvanger-generaal van de gesstelijke goederen. van het maken en onderhouden van eenige dijkjes in de buitenpolders van Hedikhuizen., 1731; 113; 1 stuk
    - Blafferds van het inkomen van het geestelijk kantoor., a.
      - Blafferds van de geestelijke goederen, aangelegd door den ontvanger-generaal Cornelis van Coolwijck., 1579-1606, bijgehouden tot 1612; 114-133; 20 delen
        - Zuid-Holland, 1585, bijgehouden tot 1588., 114
        - Zuid-Holland, 1589, bijgehouden tot 1588., 115
        - Zuid-Holland en Arkel, 1593, bijgehouden tot 1597., 116
        - Zuid-Holland, Arkel en Altena, 1598, bijgehouden tot 1605., 117
        - Rotterdam, Schieland, Gouda en Arkel, 1579, bijgehouden tot 1583., 118
        - Rotterdam, Schieland, Gouda en Arkel, 1589, bijgehouden tot 1594., 119
        - Schieland, Gouda, Bloys en Krimpenerwaard, 1600, bijgehouden tot 1605., 120
        - Rijnland, 1579, bijgehouden tot 1583., 121
        - Rijnland, 1595, bijgehouden tot 1598., 122
        - Rijnland, 1599, bijgehouden tot 1605., 123
        - Rijnland, 1606, bijgehouden tot 1612., 124
        - Delfland, 1584, bijgehouden tot 1588., 125
        - Delfland, 1595, bijgehouden tot 1599., 126
        - Den Haag en Eikenduinen, 1579, bijgehouden tot 1586., 127
        - Den Haag en Eikenduinen, 1587, bijgehouden tot 1591., 128
        - Den Haag en Eikenduinen, 1600, bijgehouden tot 1605., 129
        - Haarlem en Kennemerland, Amstelland en Gooiland, 1606, bijgehouden tot 1612., 130
        - Kapittelgoederen van Geervliet, 1606, bijgehouden tot 1612., 131
        - De conventen van de Proosdij en van Maria in Galilea in de Pooten te 's-Gravenhage, 1595, bijgehouden tot 1599., 132
        - De conventen van de Proosdij en van Maria in Galilea in de Pooten te 's-Gravenhage, 1600, bijgehouden tot 1605., 133
      - Blafferd van de geestelijke goederen, aangelegd door Cornelis Testart, commies van den ontvanger-generaal Cornelis van Coolwijck., 1599-1606, bijgehouden tot 1612; 134-138; 5 delen
        - Zuid-Holland, Arkel en Altena, 1599, bijgehouden tot 1601., 134
        - Haarlem met Kennemerland, Amstelland, Gooiland, Rijnland, Delfland en de conventen in Den Haag, 1599, bijgehouden tot 1601., 135
        - Zuid-Holland, Arkel, Altena, Haarlem met Kennemerland, Amstelland, Gooiland, Rijnland, Delfland, de conventen in Den Haag, het convent der Regulieren te Leiderdorp, Schieland, Gouda en Bloys en het kapittel van Geervliet, 1602, bijgehouden tot 1605., 136
        - Zuid-Holland, Haarlem met Kennemerland, Amstelland, Gooiland, Rijnland, Delfland en de conventen in Den Haag, 1606, bijgehouden tot 1612., 137
        - Gouda en Bloys, Arkel, Altena, Schieland het kapittel van Geervliet en het conven der Regulieren te Leiderdorp, 1606. bijgerhouden tot 1612., 138
      - Blafferd van de geestelijke goederen, aangelegd door den ontvanger-generaal mr. Adriaan van Coolwijck., 1619, bijgehouden tot 1637; 139-145; 7 delen
        - De Langstraat en het land van Heusden., 139
        - Zuid-Holland, Krimpenerwaard en het convent van den Donck., 140
        - Gouda en Bloys, Arkel, Altena en Schieland., 141
        - Haarlem met Kennemerland. Amstelland en Gooiland., 142
        - Rijnland., 143
        - Delfland en de conventen in Den Haag., 144
        - Het kapittel van Geervliet., 145
      - Blafferds van de geestelijke goederen, aangelegd door den ontvanger-generaal Dirck van Schilperoort., 1638, bijgehouden tot 1642; 146-151; 6 delen
        - Zuid-Holland., 146
        - Haarlem met Kennemerland, Amstelland en Gooiland., 147
        - Gouda en Bloys, Arkel, Altena en Schieland., 148
        - Rijnland., 149
        - Delfland., 150
        - Het kapittel van Geervliet en het convent der Regulieren te Leiderdorp., 151
      - Blafferds van de geestelijke goederen, aangelegd door den ontvanger-generaal Johan van Bleiswijck., 1656-1659, bijgehouden tot 1663; 152-159; 8 delen
        - De Langstraat en Heusden, gemerkt A, 1656, bijgehouden tot 1660., 152
        - Zuid-Holland, gemerkt B, 1656, bijgehouden tot 1660., 153
        - Haarlem met Kennemerland enz., gemerkt C. 1656, bijgehouden tot 1660., 154
        - Rijnland, gemerkt D, 1656, bijgehouden tot 1660., 155
        - Delfland, 1ste en 2de deel, gemerkt E, 1656, bijgehouden tot 1660., 156-157
          - Bestanddeel 1., 156
          - Bestanddeel 2., 157
        - Gouda met Bloys enz., gemerkt F, 1656, bijgehouden tot 1660., 158
        - Abdij van Bern, 1659, bijgehouden tot 1663., 159
      - Bladwijzer op de blafferds en journalen van de geestelijke goederen., 1656; 160; 1 deel
      - Register van alle renten en cijnsen, toekomende aan de gewezen abdij van Bern en gelegen in de Meijerij van 's-Hertogenbosch, aangelegd 1670 en bijgehouden tot 1684., 1670 - 1684; 161; 1 deel
      - Generale blafferd van de inkomsten der geestelijke goederen, met verwijzing naar het folio, waarop die in de journalen voorkomen., 1687, bijgehouden tot 1790; 162; 1 deel
        Hierin aangeteekend, wanneer verschillende renten afgelost zijn.
      - Register van alle landen, behoorende tot de geestelijke goederen, met aanwijzing onder welke jurisdictie ze gelegen zijn, gediend hebbende om daarop aan te teekenen de verklaringen, afgegeven aan de gaarders van den 100sten en 200sten penning, dat deze landen van de betaling dier lasten vrijgesteld zijn., 1687-1701; 163; 1 deel
      - Blafferd van verscheidene beneficiën, vicarieën. prebenden en diergelijke, gefundeerd in de kerken van de steden en dorpen in Holland en West-Friesland, staande ter collatie van de Staten van Holland of van particulieren, opgemaakt door den provisioneelen ontvanger-generaal Dirck Crab, op last van Gecommitteerde Raden d.d., 22 Augustus 1653; 164; 1 deel
        Dit deel is een duplicaat van in het Algemeen Rijksarchief reeds aanwezigen blafferd,. no. 586 van den inventaris.
      - Copie van bovengenoemden blafferd, gemaakt opkosten van den ontvanger-generaal mr. Gerard van Vredenburch., 1752; 165; 1 deel
      - Register van de inkomsten van verscheidene vicarieën aangebracht volgens het plakkaat van de Staten van Holland van 12 December 1658, uit kracht waarvan ? der inkomsten moest worden afgestaan tot onderhoud der predikanten., 166
        Blijkens aanteekening in dit register is het plakkaat weeder buiten werking gesteld bij resolutiën van 25 en 26 November 1666.
      - Registers van "rentebrieven 't comptoir van den ontfanger-generaal Coolwijck aangaende mitsgaders erffpachtbrieven, overgelevert op de XXIIIIe rekeninge ende anders"., 167-168; 2 delen
        Twee exemplaren. Achter in het eerste staan copieën van rentebrieven van 26 Mei en 6 Augustus 1678, in het tweede copieën van rentebrieven van 6 Maart 1688-16 Augustus 1783.
        - Bestanddeel 1., 167
        - Bestanddeel 2., 168
      - "Journaal" van mr. Gerard van Vredenburch. Register van inkomsten van kerkelijke goederen., 1739; 168A; 1 deel
      - Blafferd van losrenten en obligatiën, behorende aan het kerkelijk kantoor, opgemaakt omstreeks, 1790, bijgehouden tot 1806; 169; 1 deel
      - Staat en inventaris van alle obligatiën en effecten, behoorende tot het kerkelijk kantoor van het voormalig gewest Holland, opgemaakt ter voldoening aan de aanschrijving van den Minister van Financiën van 23 October 1807, en lijst van losrenten, obligatiën en schuldbrieven van genoemd kantoor, welke volgens aanschrijving van den Minister van 12 April 1808 aan het ministerie van Financiën moeten ingezonden worden., 1807 - 1808; 170; 2 stukken
    - Rekeningen van diverse ontvangers., b.
      - Rekening van ontvangsten en uitgaven, gedaan door kerkmeesters van Assendelft, wegens hun beheer der renten en pastorie-goederen aldaar over 1738, overgeleverd, ten kantore van wijlen den ontvanger-generaal Johan Slicher, gesloten, 1739 Maart 10; 171; 1 stuk
      - Negentiende rekening van Adriaan Groenlandt, rentmeester van de goederen van het collegie van Jeronimusdal binnen Delft, over 1623, afgehoord ter Rekenkamer van Holland., 1627 November 1; 172; 1 stuk
      - Vijftiende rekening van Jan Foppens, renimeester van het convent Eemsteyn buiten Dordrecht, over 1596, afgehoord ter Rekenkamer van Holland., 1598 Februari 9; 173; 1 stuk
      - Derde rekening van Gerrit de Paep Jansz., door de Staten van Holland gecommitteerd tot de ontvangst der geestelijke goederen, toebehoorende aan de kerk van Rijswijk en gelegen onder de jurisdictie van 's-Gravenhage. Rijswijk en Voorburg. Afgehoord ter Rekenkamer van Holland 1582 Januari 3., 1577 Februari 22-1578 Februari 22; 174; 1 stuk
      - Rekeningen van Joost van Leeuwen van de goederen, toebehoorende het convent van St. Agniet in 's-Gravenhage., 1596 en 1599; 175-176; 2 stukken
        - XXIIIe rekening, over 1596, afgehoord 1601 Mei 8., 175
        - XXVIe rekening, over 1599, afgehoord, 1601, Mei. 9., 176
      - Een en dertigste rekening van Joost van Leeuwen, gecommitteerd tot de ontvangst der goederen van de Predicaren in 's-Gravenhage, over 1604. Afgehoord ter Rekenkamer van Holland, 1605 October 22; 177; 1 stuk
      - Rekeningen van mr. Hugo van Oostrom, door den ontvanger-generaal mr. Adriaan van Coolwijck gemachtigd tot de ontvangst van huisrenten in Den Haag, toekomende aan de pastorie van 's-Gravenhage, het convent van Maria in Galilea en dat der Regulieren te Leiderdorp., 1631-1637; 178-179; 2 delen
        - Rekening over 1631-1636., 178
          Het laatste, blad ontbreekt.
        - Rekening over 1637, gesloten ten kantore van den ontvanger-generaal 1640 Jan. 12., 179
      - Drie en dertigste rekening van Dirck Hendricksz. Tromper, als rentmeester van de goederen der Regulieren te 's-Gravezande en van het convent Nazareth te Rijswijk over 1611. Afgehoord, ter Rekenkamer van Holland, 1616 Juni 6; 180; 1 stuk
      - Negende rekening van Nicolaas Blanckaert, ontvanger van de geestelijke geannoteerde goederen in het kwartier van Heusden over 1578. Afgehoord ter Rekenkamer van Holland, 1601 Juni 6; 181; 1 deel
      - Tweede rekening van Adriaen Jansz, van Cuyek, door den ontvanger-generaal mr. Adriaan van Coolwijek gesteld tot de ontvangst der geestelijke geannoteerde goederen in het kwartier van Heusden, aangewezen om daaruit te betalen de som van 600 gulden, door de Staten van Holland geaccordeerd tot subsidie der armen van Heusden, 1611-1620; gesloten door den commies van den ontvanger-generaal., 1621 September 1; 182; 1 stuk
      - Tiende buitengewone rekening van Adriaan Jansz. van Cuyck, particulier commies van den ontvanger-generaal van Coolwijck, wegens zijn ontvangst van de restanten der renten in het kwartier van Heusden, de stad en de meierij van 's-Hertogenbosch. 1623-1637. Gesloten ter Rekenkamer van Holand., 1641 Februari 8; 183; 1 stuk
      - Rekeningen van Jacob Jansz. Bijll, gerechtsbode van Oudewater, van de ontvangst der zevengetijden en pastorie-goederen, behoorende aan de parochie-kerk te Oudewater., 1656-1659; 184-187; 4 stukken
        - Rekening voer 1656, gesloten door den commies van den ontv.-gen. 1664 Nov. 3., 184
        - Rekening over 1657, gesloten door den commies van den ontv.-gen. 1664. Nov. 3., 185
        - Rekening over 1658, gesloten door den commies van den ontv.-gen. 1664 Nov. 4., 186
        - Rekening over 1659, gesloten door den commies van den ontv.-gen. 1664. Nov. 4., 187
      - Rekeningen als voren, gedaan door Jannetje Pluymers, weduwe van Jacob Jansz. Bijll., 1660-1669; 188-190; 3 stukken
        - Rekening over 1660, gesloten door den commies van den ontv.-gen. 1664, 188
          Nov. 5.
        - Rekening over 1662 gesloten door den commies van den ontv.-gen. 1665. Oct. 4., 189
        - Rekening over 1669, gesloten door den commies van den ontv.-gen. 1671 Maart 17., 190
      - Rekening van de weduwe van den burgemeester Walhoven, in leven collecteur van de memoriën en zevengetijden binnen Schoonhoven 1660, gesloten door den commies van den ontvanger-generaal., 1662 Augustus 10; 191; 1 stuk
      - Rekeningen van Willem de Listige, collecteur van dezelfde inkomsten., 1699-1722; 192-197; 6 stukken
        - Rekening over. 1699, gesloten door den ontv.-gen. 1700 Oct. 11., 192
        - Rekening over 1713, gesloten door den commies van den ontv.-gen. 1713 Aug. 4., 193
        - Rekening over 1714, gesloten door den commies van den ontv.-gen. 1714 Oct. 15., 194
        - Rekening over 1715, gesloten door den commies van den ontv.-gen. 1715 Sept. 2., 195
        - Rekening over 1719, gesloten door den commies van den ontv.-gen 1720 Sept. 4., 196
        - Rekening over 1722, gesloten door den commies van den ontv.-gen. 1722 Sept. 23., 197
      - Rekeningen van Jacobus van Bruggen, collecteur van dezelfde inkomsten., 1735-1738; 198-201; 4 stukken
        - Rekening over 1735, gesloten door den commies van den ontv.-gen. 1735 Nov. 14., 198
        - Rekening over 1736, gesloten door den commies van den ontv.-gen. 1737 Sept. 16., 199
        - Rekening over 1737, gesloten door den commies van den ontv.-gen. 1737 Sept. 16., 200
        - Rekening over 1738, gesloten door den commies van den ontv.-gen. 1739 April 9., 201
      - Rekeningen van Frederik Dijkman, collecteur van dezelfde inkomsten., 1739-1743; 202-206; 5 stukken
        - Rekening over 1739 gesloten door den commies van den ontv.-gen. 1740 Juni 16., 202
        - Rekening over 1740, gesloten door den commies van den ontv.-gen. 1741 Maart 21., 203
        - Rekening over 1741, gesloten door den commies van den ontv.-gen. 1741 Dec. 20., 204
        - Rekening over 1742, gesloten door den commies van den ontv.-gen 1743 Jan. 12., 205
        - Rekening over 1743, gesloten door den commies van den ontv.-gen. 1744 Febr. 29., 206
      - Rekening van Philips Loncq, rentmeester der parochiekerk te Vlaardingen, van het inkomen van de pastoriegoederen en de vicarieën van het Vrouwen- en St.-Maertensaltaar te Vlaardingen. 1700-1703. Gesloten door den commies van den ontvanger-generaal., 1704 Juni 12; 207; 1 stuk
      - Rekeningen van den rentmeester Pieter Heckenhoek, wegens het beheer derzelfde goederen., 1708-1741; 208-216; 9 stukken
        - Rekening over 1708-1711, gesloten door den commies van den ontv.-gen. 1713 April 20., 208
        - Rekening over 1712-1715, gesloten door den commies van den ontv.-gen. 1717 Maart 25., 209
        - Rekening over 1716-1719, gesloten door den commies van den ontv.-gen. 1720 Dec 27., 210
        - Rekening over 1720-1723, gesloten door den commies van den ontv.-gen. 1724 Oct. 28., 211
        - Rekening over 1724-1727, gesloten door den commies van den ontv.-gen. 1727 Dec. 5., 212
        - Rekening over 1728-1731, gesloten door den commies van den ontv.-gen. 1731 Mei 25., 213
        - Rekening over 1732-1735, gesloten door den commies van den ontv.-gen. 1736 Mei 31., 214
        - Rekening over 1736-1738, gesloten door den commies van den ontv.-gen. 1738 Aug. 2., 215
        - Rekening over 1739-1741, gesloten door den commies van den ontv.-gen. 1742 Maart 20., 216
      - Rekeningen van den rentmeester Coenraad van den Ham, wegens het beheer derzelfde goederen., 1742-1756; 217-221; 5 stukken
        - Rekening over 1742-1744, gesloten door den commies van den ontv.-gen. 1745 Febr. 18., 217
        - Rekening over 1745-1747, gesloten door den commies van den ontv.-gen. 1748 April 4., 218
        - Rekening over 1748-1750, gesloten door den commies van den ontv.-gen. 1751 Aug. 28., 219
        - Rekening over 1751-1753, gesloten door den commies van den ontv.-gen. 1756 Febr. 2., 220
        - Rekening over 1754-1756, gesloten door den commies van den ontv.-gen. 1758 Maart 29., 221
      - Borderellen op rekeningen van diverse rentmeesters., 1699-1705; 222; 8 stukken
        Op de 11e, 12e, 13e en 14e rekening van Mr. Johan van den Berg, rentmeester van het kapittel ten Hoogenlande binnen Leiden, 1699-1702.
        Op de 19e rekening van Mr. Nicolaas Bogaerd van Belois, rentmeester, der conventuale goederen van St. Aagten, Annen-Ursulen, Agneta en Barbara, de proostdij van Coningsveld en de Regulieren van Sion, 1702.
        Op de 3e en 4e rekening van Hendrick Daasdonk, rentmeester der conventuale goederen binnen en buiten Gouda, 1704 en 1705.
        Op de 10e rekening van Mr. Gerard Meerman, rentmeester van de universiteit te Leiden, 1705.
    - Blafferds en staten van het inkomen van diverse geestelijke goederen., c.
      - Quohier van het inkomen der pastorie van Boskoop, gewaarmerkt door den schout Gerrit Bouwensz., 1579 Juni; 223; 1 stuk
      - Quohier van de inkomsten van den predikant te Boskoop, gewaarmerkt door den predikant IJsbrandt Reijersz., 1583 Januari 25; 224; 1 stuk
      - Blafferd van de goederen van het kapittel van Geervliet, opgemaakt door Adriaen Baffelaer, kanunnik te Geervliet., 1573; 225; 1 deel
      - Blafferd van de goederen, eertijds behoord hebbende aan de abdij van Loosduinen, alsmede van de goederen der Predicaren en van St. Agniet in 's-Gravenhage, opgemaakt door den rentmeester Johan Halling., 1624-1632; 226; 1 deel
        In denzelfden band is gebonden eene copie van den blafferd, gehouden door Maarten Vlam, als ontvanger van de confiscatiën der goederen, die na het eindigen van het 12-jarig bestand geannoteerd zijn. 1638-1647.
      - Blafferd van landrenten, huisrenten, erfrenten en opstallen, aan het convent der Regulieren te 's-Gravezande toekomende, gehouden door broeder Gerardus Melantius Schoonhovius., 1568 en 1569; 227; 2 stukken in 1 band
        N. B. Inv. Kloosters Delfland blz. 207, no. 11.
      - Blafferds van landpachten, renten, opstallen en andere inkomsten van het convent der Regulieren te 's-Gravezande, gehouden door den rentmeester Dirck Tromper., 1586-1593; 228-234; 7 delen
        - 1586, 228
        - 1587, 229
        - 1589, 230
        - 1590, 231
        - 1591, 232
        - 1592, 233
        - 1593, 234
          Inv. Kloosters, Delfland blz. 380, nos. 19-25.
      - Staat van de landen en opstallen, toekomende aan het convent der Regulieren te 's-Gravezande., naar opmetingen van den landmeter Coenraad Oelsz. van het jaar 1566; gecopieerd door Dirck Tromper., 1574; 235; 1 stuk
        Inv. Kloosters Delfland blz. 380, no. 12.
      - Staat van alle landen, gekomen van de Regulieren te 's-Gravezande met aanwijzing waar die gelegen zijn, door wie ze gebruikt worden en tot welke prijzen ze tot het jaar 1594 verhuurd zijn; opgemaakt door den rentmeester Dirck Tromper., 1595; 236; 1 stuk en 5 losse bladen
        Inv. Kloosters Delfland blz. 381, no. 27.